臺灣高等法院刑事判決
110年度上更一字第127號
上  訴  人  
即  被  告  黃思凱

上列上訴人即被告因妨害風化案件，不服臺灣新北地方法院108
年度訴字第775號，中華民國109年4月22日第一審判決（起訴案
號：臺灣新北地方檢察署106年度偵字第37196號、108年度偵緝
字第854號），提起上訴，經本院判決後，由最高法院發回更審
，本院判決如下：
    主  文
原判決關於黃思凱部分撤銷。
黃思凱無罪。
    理  由
壹、公訴意旨略以:上訴人即被告黃思凱（下稱被告）明知申辦
    帳戶手續簡便，且申辦人無須具備特殊條件，依一般社會生
    活之通常經驗，本可得見提供金融帳戶予他人，可幫助他人
    提領媒介女子與他人為性交易行為之犯罪所得，竟在該結果
    之發生亦不違背其本意之情形下，基於幫助意圖使女子與他
    人為性交行為而媒介以營利之不確定故意，基於幫助鄭互菖
    （所犯共同意圖使女子與他人為性交之行為而媒介以營利犯
    行，業經原審法院以106年度簡字第5052號簡易判決處有期
    徒刑6月確定）、真實姓名年籍不詳自稱「陳雲飛」之成年
    男子（下稱陳雲飛）及陳雲飛所屬應召站集團成年成員使女
    子與他人為性交之行為而媒介以營利之犯意，於民國106年
    間某日，將其所申設之臺灣土地銀行正濱分行帳戶（帳號詳
    卷，下稱本案帳戶）之提款卡（含密碼）交予不詳應召站成
    員，以供作應召站集團提領性交易所得之用。該存摺等物旋
    經不詳應召站成員交予鄭互菖、陳雲飛及陳雲飛所屬應召站
    集團成年成員共組之媒介性交易集團，以供入帳規避查緝之
    犯罪工具。嗣該應召站成員取得本案帳戶資料後，即利用LI
    NE通訊軟體（下稱LINE），散布性交易訊息對外招攬男客，
    由應召站成員與男客約定性交易時間、地點、約定性交易價
    格後，告知議妥之性交易地點，指定應召女子至指定地點，
    由應召女子與不特定男客從事性交易，該應召女子向男客收
    取性交易所得後，即於106年6月12日5時12分許，將性交易
    款項新臺幣（下同）1萬元匯至被告本案帳戶內，因認被告
    涉犯刑法第30條第1項、第231條第1項幫助媒介性交易以營
    利罪嫌云云。
貳、按犯罪事實應依證據認定之，無證據不得認定犯罪事實；不
    能證明被告犯罪或其行為不罰者，應諭知無罪之判決，刑事
    訴訟法第154條第2項、第301條第1項分別定有明文。次按認
    定不利於被告之事實，須依積極證據，苟積極證據不足為不
    利於被告事實之認定時，即應為有利被告之認定，更不必有
    何有利之證據，復有最高法院30年上字第816號判例可資參
    考。又事實之認定，應憑證據，如未能發現相當證據，或證
    據不足以證明，自不能以推測或擬制之方法，為裁判基礎；
    認定犯罪事實，所憑之證據，雖不以直接證據為限，間接證
    據亦包括在內，然無論直接或間接證據，其為訴訟上之證明
    ，須於通常一般之人均不致於有所懷疑，而得確信其為真實
    之程度者，始得據之為有罪之認定，倘其證明尚未達到此一
    程度，而有合理性懷疑之存在時，即無從為有罪之認定，此
    亦有最高法院40年台上字第86號、76年台上字第4986號判例
    可參。參以刑事訴訟法第161條第1項亦規定，檢察官就被告
    犯罪事實，應負舉證責任，並指出證明之方法，是檢察官對
    於起訴之犯罪事實，應負提出證據及說服之實質舉證責任，
    倘其所提出之證據，不足為被告有罪之積極證明，或其指出
    證明之方法，無從說服法院以形成被告有罪之心證，基於無
    罪推定之原則，自應為被告無罪判決之諭知（最高法院92年
    台上字第128號判例意旨參照）。
參、再「犯罪事實應依證據認定之，無證據不得認定犯罪事實；
    有罪之判決書應於理由內記載認定犯罪事實所憑之證據及其
    認定之理由，刑事訴訟法第154條第2項及第310條第1款分別
    定有明文。而犯罪事實之認定，係據以確定具體的刑罰權之
    基礎，自須經嚴格之證明，故其所憑之證據不僅應具有證據
    能力，且須經合法之調查程序，否則即不得作為有罪認定之
    依據。倘法院審理之結果，認為不能證明被告犯罪，而為無
    罪之諭知，即無前揭第154條第2項所謂『應依證據認定』之犯
    罪事實之存在。因此，同法第308條前段規定，無罪之判決
    書只須記載主文及理由。而其理由之論敘，僅須與卷存證據
    資料相符，且與經驗法則、論理法則無違即可，所使用之證
    據亦不以具有證據能力者為限，即使不具證據能力之傳聞證
    據，亦非不得資為彈劾證據使用。故無罪之判決書，就傳聞
    證據是否例外具有證據能力，本無須於理由內論敘說明」（
    最高法院100年度台上字第2980號判決意旨參照）。本案既
    認不能證明被告犯罪，揆之前開說明，自無庸就本判決所引
    證據是否具有證據能力加以論析。
肆、公訴意旨認被告涉犯刑法第30條第1項、第231條第1項幫助
    媒介性交易以營利犯行，無非以被告於偵查之供述、證人鄭
    互菖於警詢及偵查之證述、證人即應召女子郝愛敏、伍紅麗
    於警詢之證述、本案帳戶之開戶基本資料、交易明細、帳號
    清冊及自動櫃員機交易明細表等為主要依據。訊據被告對於
    曾有人於106年6月12日轉帳1萬元款項至本案帳戶內乙情固
    坦認不諱，然堅決否認有何幫助圖利媒介性交犯行，辯稱：
    我並沒有幫助或跟應召站一起媒介性交，我不是共犯也不是
    幫助犯，我開庭才知道有鄭互菖這個人，該1萬元我認為應
    該是網拍的錢等語。
伍、本院之判斷
一、起訴書雖認被告於106年間某日，將本案帳戶之提款卡（含
    密碼）交予不詳應召站成員，以供作應召站集團提領性交易
    所得之用云云，然觀諸被告於偵查、原審及本院前審所為供
    述，始終供稱本案帳戶為其自己使用，未曾交付他人等情（
    見偵字第37196號卷第331至332頁、訴字卷第84、188頁、上
    訴字卷第188至189頁），卷內亦無證據證明被告曾將本案帳
    戶之提款卡（含密碼）交付他人，堪認本案帳戶為被告本人
    所使用，先予敘明。
二、鄭互菖依陳雲飛指示，於106年6月12日5時12分許，自伊所
    有樹林山佳郵局帳戶（帳號詳卷）跨行轉帳1萬元款項至本
    案帳戶內等情，業據證人鄭互菖於警詢、偵查、原審及本院
    （見偵字第37196號卷第17至22、231至234頁、訴字卷第236
    至241頁、上更一字卷第147至156頁）證述明確，並有新北
    市政府警察局106年7月31日新北警刑字第1063514832號函所
    檢附本案帳戶往來明細查詢及開戶相關資料、帳號清冊、自
    動櫃員機交易明細表（見偵字第37196號卷第51至60、193、
    215頁）、中華郵政股份有限公司109年1月31日儲字第10900
    20502號函及檢附資料（見訴字卷第197至209頁）等在卷可
    按，互核相符；又鄭互菖係於106年6月20日為警查獲，當時
    曾扣得帳號清冊及轉帳單據（自動櫃員機交易明細表）等物
    ，且鄭互菖所犯共同意圖使女子與他人為性交之行為而媒介
    以營利犯行，業經原審法院以106年度簡字第5052號簡易判
    決處有期徒刑6月確定等情，此據證人即員警陳世宗、鄭互
    菖於本院證述明確（見上更一字卷第135、137至147頁），
    且有卷附原審法院106年度簡字第5052號刑事簡易判決及鄭
    互菖之本院被告前案紀錄表等（見偵字第37196號卷第355至
    356頁、上更一字卷第111至115頁）可參，復經本院調閱臺
    灣新北地方檢察署106年度執字第16374號案件全卷審認無訛
    ，是此部分事實均堪認定。
三、鄭互菖依陳雲飛指示轉帳至本案帳戶內之1萬元款項，是否
    確與性交易有關，尚屬有疑
(一)證人鄭互菖所為證述，尚不足認被告有為本案犯行
  1.鄭互菖於106年6月20日警詢時以被告身分供稱：我老闆是陳
    雲飛，我是於106年6月3日加入的，工作內容為收取小姐的
    性交易所得，我不知道他的真實姓名，我都是用手機軟體微
    信跟他聯繫的，只聽過聲音沒看過本人，我收取完報酬後，
    陳雲飛便會用微信與我聯絡並約定好要交付報酬之地點，每
    次都在雙北地區路口交付，且每次都是不特定人跟我收錢的
    ；警方於我000-0000號自用小客車上扣押之帳單共84張（A4
    紙清冊3張，匯款單81張），這些A4紙清冊為陳雲飛先連繫
    告知我有人會將清冊及金錢交給我，清冊內之匯款對象皆為
    皮條客介紹客人前往從事性交易行為所應收取之媒介介紹費
    用，我逐一依清冊上帳戶採取無摺存款方式匯款給皮條客云
    云（見偵字第37196號卷第20至21頁）；於106年6月21日偵
    查時以被告身分供稱：「（問：當天發現經過為何？）當時
    陳雲飛以微信叫我去上開案發地點旅館的319號房間，向在
    該處從事性交易之女子收取費用，當時因為警察在場直接逮
    捕，所以並沒有收款成功」、「（問：當時是如何抵達上開
    旅館？）我是駕駛車號000-0000號自小客車到上開現場」、
    「（問：警方自你上開車輛扣得之帳單，所為何用？）陳雲
    飛會以微信通知我到某個地點，會有其他人拿錢以及1張A4
    、上面載有淫媒名稱的清冊給我，我就按照清冊上所載名單
    ，匯款給他們，匯款明細要再繳回陳雲飛，陳雲飛會派人跟
    我收」云云（見偵字第18892號卷第77頁反面）。
　2.證人鄭互菖於107年4月3日偵查時結證稱：我負責到旅館跟
    應召小姐收取接客即性交易所得款項，是受陳雲飛指示到旅
    館跟小姐收錢，收取接客款項之後，錢有時候會在我身上幾
    天，幾天之後他們會來把錢收走，都是約在三重正義北路口
    ，我跟陳雲飛用微信聯絡，陳雲飛再指示我交付接客款項的
    地點，我只跟陳雲飛聯絡；警察於106年6月20日在三重區正
    義南路55號旅館內扣到轉帳單81張、清冊3張是我之前任職
    於陳雲飛公司的時候他們拿給我，他請我幫他們轉帳，但接
    客款項跟匯款是2件事，清冊是陳雲飛給我，我不知道匯款
    對象是不是皮條客，警詢筆錄之所以陳述是按照清冊上帳戶
    匯款給皮條客，係因當初警察跟我講說這樣講就可以交保回
    家；匯款是我匯的但我不知道他們是否為皮條客，陳雲飛給
    我清冊時會順便給我錢去匯款，他們匯款的時候會將清冊跟
    錢拿給我去轉，至於錢是否性交易所得我不清楚；扣案轉帳
    單是從我那邊取得，匯款單上面所載名字是清冊上面名稱，
    是我記載的，這樣我才知道哪一筆匯過，有無疏漏，不是我
    跟小姐收取性交易款項後匯款，在轉帳單上面記載小姐名稱
    ，我只是跟清冊對照，手寫名字跟清冊對照是避免他給我的
    名單我沒有轉到，以免疏漏等語（見偵字第37196號卷第232
    至234頁）。
　3.證人鄭互菖於原審證稱：我不認識在庭的被告，沒有看過，
    我有山佳郵局的帳號，當初我被查獲時，公司會交代我轉帳
    給誰，給我1張單子，上面有寫帳號跟金額，然後我就用這
    個帳號轉給對方，106年6月12日轉帳到被告的帳號1萬元是
    因為偵字第37196號卷第193頁清冊轉帳過去的，公司小姐在
    飯店賣淫，我先去跟小姐收錢，公司跟我約到三重路口，我
    先把每天公司叫我跟小姐收的錢交回去，禮拜一凌晨後，我
    又要交當天的錢，公司會給我1張名單，比如說我今天應該
    要繳回1萬元，但名單上要匯出的錢是2萬元，公司的人就會
    再給我1萬元，連同我原本應該要繳回的1萬元，我就依照名
    單上去轉帳或存入，我每天去跟小姐收完錢後，會約在三重
    的路口把錢交給公司交代的人，公司的人會一個禮拜給我清
    單；公司拿清單給我時，沒有跟我說這些錢為何要匯出或存
    入，匯給誰已經有名單給我了，我也沒有問，只知道這個老
    闆做的行業比較雜，跟八大有關係，但我不清楚名單上的人
    是不是所謂的皮條客，我也不是確實經營的人，公司要我去
    匯名單上的錢，都沒有說是要匯什麼錢，我也不會去問，我
    的工作內容就只有去跟性交易的小姐收錢及依照清單匯錢而
    已等語（見訴字卷第237至241頁）。
　4.證人鄭互菖於本院證稱：當時在我的車上扣到1張老闆給我
    的表格，還有老闆請我匯款的單據，我印象中好像有64張吧
    ，他就是把這張表印給我，叫我照上面數字去匯錢，匯錢之
    後我有保留匯款的單據，因為這個要拿回去給他，可能是他
    要看我有沒有實際的幫他匯吧，他給我的名單上面不會寫是
    不是應召站要匯款給介紹嫖客的人的資料跟收據，反正我就
    照著他的名單匯款，我只是領他薪水我不會去問為什麼會有
    這些人，因為他那個錢就是給我，叫我去轉帳匯款，我的角
    色就是照著匯，當時扣到的應該就是偵字第37196號卷第189
    頁以下匯款單、名冊這些東西沒錯，清冊的大小及內容就是
    這樣的大小，像A4這樣大小，是黑白的，不是彩色的，我感
    覺應該是影印的，上面打勾應該是我打勾的，就是我把錢匯
    進去後所做的記號，黑色打勾很確定是我，我印象中是64張
    ，實際名單是人家打給我的，我的印象中就是那張單子含單
    據，名單跟匯款單一起放在我駕駛座的左側的車門上溝槽，
    門一開很容易就發現、看得到等語（見上更一字卷第147至1
    57頁）。
  5.就證人鄭互菖前開證述以觀，鄭互菖雖曾於106年6月20日警
    詢及106年6月21日偵查中以被告身分供稱轉入本案帳戶內之
    1萬元款項係屬皮條客介紹客人前往從事性交易行為所應收
    取之媒介介紹費用乙情，然並未明確陳稱該1萬元款項究係
    何人於何時、何地、媒介何人從事性交或猥褻行為而得之媒
    介報酬，亦未陳明該1萬元款項究係媒介1次或數次「性交」
    或「猥褻」行為所應分潤之報酬。參諸證人鄭互菖自偵查、
    原審及本院迭證稱伊僅係依陳雲飛指示匯款，不知該1萬元
    款項是否為皮條客媒介性交易所得款項等語明確，堪認就此
    1萬元款項是否為媒介性交易犯罪所得之重要部分，證人鄭
    互菖於偵查、原審及本院所為證述情節與伊先前於警詢及偵
    查時以被告身分所為供述情節並不一致，且無其他積極證據
    可認證人鄭互菖於106年6月20日警詢及106年6月21日偵查中
    所為不利於被告陳述較符真實而可採。據此，自不得因證人
    鄭互菖曾於106年6月20日警詢及106年6月21日偵查中為前開
    陳述，而為被告不利認定。
(二)鄭互菖依陳雲飛所提供帳號清冊轉帳之對象凌玉英、王志豪
    ，雖均坦認有為應召站集團媒介不特定男客從事性交易，媒
    介所得佣金係匯入渠等所使用之帳戶等情明確，且凌玉英、
    王志豪所犯共同圖利媒介性交罪，業經原審以108年度訴字
    第775號判決各處有期徒刑3月確定，此觀卷附該判決自明。
    惟觀諸王志豪於偵查及原審以被告身分所供陳情節，並無隻
    字片語提及被告是否參與本案犯行，參諸凌玉英於偵查亦陳
    稱：是因為媒介男客從事性交易，所以才有我的帳戶資料，
    我使用LINE ID凌莉跟夢加一聯繫，當有男客透過LINE跟我
    聯繫要從事性交易内容時，我會請男客到新社旅社樓下等候
    ，我再跟夢加一聯繫，夢加一會告知我房號，我再用LINE跟
    該名男客講房號，男客性交易費用由賣淫女子收取，1個男
    客完成性交易約300元佣金，我與夢加一都只有用LINE聯繫
    ，我不認識黃思凱，我也不知道他和夢加一有無關連等語（
    見偵字第37196號卷第250至251頁），亦明確表示不知被告
    是否有為本案犯行。據此，縱凌玉英、王志豪均經原審判處
    罪刑明確，充其量僅能證明鄭互菖確曾依陳雲飛指示，將媒
    介性交易所得款項分別轉帳至凌玉英、王志豪所使用帳戶內
    ，尚難僅因本案帳戶內之1萬元款項亦係經鄭互菖轉帳，即
    認鄭互菖轉帳至本案帳戶內之1萬元款項即必屬媒介性交易
    所得報酬。
(三)又證人郝愛敏、伍紅麗於警詢之證述（見偵字第37196號卷
    第23至27、29至33頁），均僅足以證明伊等曾於106年6月20
    日從事性交易，並將性交易所得交給鄭互菖等情，經核均與
    起訴書所載被告所涉本案犯行無涉，自不足為不利被告認定
    。
(四)就與本案帳戶相對應之卷附帳號清冊，與凌玉英前開陳述勾
    稽觀之，可知帳號所載「阿德」之人（下稱阿德）應為實際
    與陳雲飛聯絡並提供本案帳戶資料之人，卷內既無證據證明
    阿德為被告本人，顯難率認將本案帳戶資料提供予陳雲飛者
    必為被告。再者，依現今金融交易常情，亦不乏在相關交易
    中提供不知情之第三方所屬帳戶以供匯款、轉帳之情形，徵
    諸卷附證據既無法認定鄭互菖依帳號清冊所轉帳款項均屬媒
    介性交易所得報酬，自不能排除阿德與陳雲飛間有其他債權
    債務關係而提供本案帳戶以供轉帳，是縱阿德提供本案帳戶
    資料供陳雲飛匯入款項，亦不當然表示阿德本人有為媒介性
    交易行為，據此，顯難認定本案帳戶內之1萬元款項必為媒
    介性交易所得報酬款項。
(五)觀諸新北市政府警察局106年7月31日新北警刑字第10635148
    32號函所檢附本案帳戶往來明細查詢及開戶相關資料（見偵
    字第37196號卷第51至60頁）、中華郵政股份有限公司109年
    1月31日儲字第1090020502號函及檢附資料（見訴字卷第197
    至209頁），固可認鄭互菖尚於106年5月22日、29日自伊所
    有樹林山佳郵局帳戶轉帳2,300元、2,100元，且於106年6月
    19日自伊所有樹林山佳郵局帳戶轉帳700元、3,000元至本案
    帳戶內等情，然此充其量亦僅能認定本案帳戶有多次受領鄭
    互菖所轉帳款項之情，仍不足認本案帳戶內之1萬元款項必
    為媒介性交易所得報酬款項，附此敘明。
四、按刑法上之幫助犯，以正犯已經犯罪為構成要件，故幫助犯
    無獨立性，乃從屬於正犯而存在，幫助犯須對正犯之犯罪事
    實，具有共同認識而加以助力，始能成立，其所應負責任，
    亦以與正犯有同一認識之事實為限。雖幫助犯之成立不以正
    犯知情為要件，但如無他人犯罪行為之存在，幫助犯即無由
    成立。次按幫助犯，學理上稱為從犯，係指於他人實施犯罪
    之前或犯罪之際，予以助力，使之易於實施或完成犯罪行為
    之謂，故以事前幫助及事中幫助正犯為限，乃從屬於正犯，
    予以非難，課以刑責，是若於正犯犯罪行為完成後，予以助
    力，即學說上所謂「事後幫助」，除法律別有處罰規定外，
    不能成立幫助犯。查起訴書所認被告於106年間某日，將本
    案帳戶之提款卡（含密碼）交予不詳應召站成員，以供作應
    召站集團提領性交易所得之用，該存摺等物旋經不詳應召站
    成員交予鄭互菖、陳雲飛及陳雲飛所屬應召站集團成年成員
    共組之媒介性交易集團，以供入帳規避查緝之犯罪工具乙節
    ，因本案帳戶僅為被告本人使用，被告未曾交付他人，業經
    本院認定如前，是起訴書所載此節，已與事實不符。再起訴
    書認被告所涉幫助媒介性交易以營利犯行之正犯行為係：該
    應召站成員取得本案帳戶資料後，即利用LINE散布性交易訊
    息對外招攬男客，由應召站成員與男客約定性交易時間、地
    點、約定性交易價格後，告知議妥之性交易地點，指定應召
    女子至指定地點，由應召女子與不特定男客從事性交易，該
    應召女子向男客收取性交易所得後，即於106年6月12日5時1
    2分許，將「性交易款項」1萬元匯至被告本案帳戶內云云【
    見起訴書第6頁犯罪事實欄一(七)所載】，徵諸起訴書既未
    具體指明正犯（應召站成員）係於何時、何地、媒介何位應
    召女子以何代價從事性交易行為，亦未具體指明所謂之性交
    易係「性交」或「猥褻」行為，更未具體指陳係為「性交」
    或「猥褻」行為之次數為何，則被告所幫助之正犯事實究否
    存在，已屬未明，依共犯從屬性理論，既無正犯存在，被告
    自無從成立該罪之幫助犯。況依起訴書所載「收取性交易所
    得後，即於106年6月12日5時12分許，將性交易款項1萬元匯
    至被告本案帳戶內」乙節，顯已在正犯媒介性交易行為完成
    後而為，正犯已經完成犯罪，亦不能成立事後幫助犯。又應
    召站成員媒介性交易之正犯事實究否存在，既屬未明，且本
    案無證據證明該1萬元款項為媒介性交易報酬，亦無證據證
    明被告即為媒介性交易之人，均如前述，被告自亦不可能與
    應召站成員成立共同正犯，附此敘明。
五、再被告否認犯罪事實所持辯解縱使不能成立，除非有確實證
    據足以證明對於被告犯罪已無合理之懷疑外，不能遽為有罪
    之認定，刑事訴訟法規定被告有緘默權，被告基於「不自證
    己罪原則」，既無供述之義務，亦無真實陳述之義務，同時
    亦不負自證清白之責任，不能因被告未能提出證據資料證明
    其無罪，即認定其有罪；至法院審理刑事案件，檢察官對於
    控訴被告犯罪事實的證明責任，自包括提出證據的責任與使
    審理事實之法院相信被告有犯罪事實的心證責任，必須使法
    院無合理之懷疑，始得認定被告有罪（最高法院94年度台上
    字第2508號判決意旨參照）。被告於本院所辯本案帳戶內之
    1萬元款項應該是網拍的錢乙節（見上更一字卷第75、176、
    182、184頁），雖迄今仍未提出該網拍交易之相關交易往來
    紀錄供本院參酌，且其就經鄭互菖轉帳至本案帳戶內之1萬
    元款項原因，始終未能明確說明，僅辯稱不認識鄭互菖，與
    之無金錢往來，網拍、洗車廠、室內裝修、水產的收入會存
    到此帳戶內，網拍沒有看細項，不知道何以有該筆款項存入
    等節（見偵字第37196號卷第332頁、訴字卷第84、188、244
    、246頁、上訴字卷第146至147、188至190頁），所辯固尚
    難遽採，惟基於不自證己罪原則，不論被告究係基於何原因
    ，不願或不能提出相關證據資料證明其無罪，仍不能據此推
    認被告有罪。
六、綜上，本案依檢察官所舉證據，尚未達於通常一般之人均不
    致有所懷疑，而得確信其為真實之程度，無從使本院形成被
    告有公訴意旨所指幫助媒介性交易以營利犯行，復無證據證
    明被告與應召站成員共犯媒介性交易以營利犯行，此外，檢
    察官於本院審理中，並未提出其他證據以證明被告涉有前開
    犯行，或指明調查證據方法以供本院調查，自屬不能證明被
    告犯罪。
陸、撤銷改判無罪之理由
    原審審理後，認被告共同犯圖利媒介性交犯行而對被告判處
    罪刑並諭知未扣案犯罪所得1萬元沒收、追徵，尚有未洽。
    被告主張其並未幫助或跟應召站一起媒介性交，不是共犯也
    不是幫助犯等語為由提起上訴，指摘原判決不當，尚非全無
    理由，原判決關於被告部分無可維持，應由本院將原判決此
    部分撤銷，另為被告無罪判決之諭知。
據上論斷，應依刑事訴訟法第369條第1項前段、第364條、第301
條第1項前段，判決如主文。　　
本案經檢察官丁維志提起公訴，檢察官林宏松到庭執行職務。
中　　華　　民　　國　　110 　年　　11　　月　　10　　日
                  刑事第十八庭  審判長法  官  何俏美
                                      法  官  葉乃瑋
                                      法  官  黃紹紘
以上正本證明與原本無異。
被告不得上訴。
檢察官如不服本判決，應於收受送達後20日內向本院提出上訴書
狀，其未敘述上訴之理由者並得於提起上訴後20日內向本院補提
理由書（均須按他造當事人之人數附繕本）「切勿逕送上級法院
」。
                                      書記官  顏淑華
中　　華　　民　　國　　110 　年　　11　　月　　15　　日